

Phạm Minh Nhật

Ứng tuyển vị trí: Lập trình viên

309 Tùng Thiện Vương P.11 Q.8

nhatthptnk@gmail.com

0963743696

MỤC TIÊU NGHỀ NGHIỆP

Áp dụng những kinh nghiệm về lĩnh vực chuyên môn và sự hiểu biết về thị trường để không ngừng học hỏi trao dồi những kiến thức về lập trình.Trở thành một lập trình viên chuyên nghiệp trong tương lai. Từ đó giúp Công ty tăng số lượng khách hàng và mở rộng tập khách hàng.

KINH NGHIỆM LÀM VIỆC

ĐỒ ÁN WEBSITE THƯƠNG MẠI ĐIỆN TỬ (NHÓM 4 NGƯỜI)

3-2019 - 7-2019

CÔNG TY GOBRANDING

09/2019 - 11/2019

SEMINAR CHUYÊN ĐỀ (NHÓM 3 NGƯỜI)

05/2020 - 07/2020

LÂP TRÌNH VIÊN

- Thiết kế giao diện website, tao database, liên kết sql.
- Làm việc theo nhóm hoàn thành tốt nhiệm vụ.

NHÂN VIÊN SEO TỪ KHÓA

- Tối ưu hóa website trên thanh công cụ tìm kiếm.
- Viết content chuẩn SEO.
- Nghiên cứu từ khóa, tao tài nguyên, profile.

LẬP TRÌNH MẠNG

- Thiết kế mang balacing cho mang wifi trường.

HỌC VẤN

ĐAI HOC SÀI GÒN

2016 - 2021

CHUYÊN NGÀNH: CÔNG NGHỆ PHẦN MỀM

Tốt nghiệp loại Khá, điểm trung bình 7.0

HOẠT ĐỘNG

CHẠY VÌ TRÁI TIM

2017 - 2018

TÌNH NGUYỆN VIÊN

- Ủng hộ sách vở quần áo cho trẻ em nghèo tại các vùng sâu vùng xa.
- Chia sẻ, động viên họ vượt qua giai đoạn khó khăn, giúp họ có những suy nghĩ lạc quan.

THÔNG TIN THÊM

- Em thật sự không có nhiều kinh nghiệm chuyên môn cũng như kiến thức sâu rộng về chuyên ngành nhưng nếu được học hỏi và chỉ dẫn em hứa sẽ cố gắng hết mình.

SỞ THÍCH

- Đọc sách
- Chơi thể thao

KỸ NĂNG

C#, HTML, CSS, SQL

APS.NET, MVC, Javascript

Kỹ năng làm việc độc lập và làm việc nhóm

Kỹ năng giao tiếp tốt

Tiếng Anh